# 与客户约定退回的商品、在途未收货时的会计处理

提问人：彦子Yolanda 时间：2020-09-28 11:54:00
陈老师，您好！
由于部分产品设计方面的问题，已经与客户签署了退货协议，约定将商品退回。待重新升级改造后，会以更新后的新商品重新销售给客户。
客户已经将货物发运，但截止月底尚未收到退货，请问在这个时点应该如何进行账务处理？是否应该开红字发票冲收入，然后记在途存货冲成本？然后对该在途存货计提风险准备？
谢谢！！

回答人：chenyiwei
由于已经签订退货协议，故虽然尚未收到退回的商品，但该退货事实已存在，现在应当进行退货的会计处理，冲减此前确认的收入和成本，对将要收回的商品按其预计可变现净值计量，差额确认资产减值损失。